【裁判字號】    98,訴,334
【裁判日期】    980819
【裁判案由】    違反毒品危害防制條例
【裁判全文】
臺灣嘉義地方法院刑事判決               98年度訴字第334號
公  訴  人  臺灣嘉義地方法院檢察署檢察官
被      告  丙○○
指定辯護人  張智學律師
被      告  戊○○
指定辯護人  本院公設辯護人  辛○○
上列被告等因違反毒品危害防制條例案件，經檢察官提起公訴（
九十八年度偵字第四四三、九五一、九五二、一六二一號），本
院判決如下：
    主    文
丙○○犯如附表編號一至十九所示之罪，各處如附表編號一至十
九所示之刑。應執行有期徒刑拾玖年。扣案之第二級毒品甲基安
非他命拾包（驗餘淨重合計參拾伍點零肆公克）均沒收銷燬之；
扣案之上開甲基安非他命之外包裝袋拾個、ＳＡＭＳＵＮＧ牌行
動電話貳支、ＮＯＫＩＡ牌行動電話壹支、電子磅秤貳台、夾鏈
袋肆包及未扣案之ＭＯＴＯＲＯＬＡ牌行動電話貳支均沒收；未
扣案之ＭＯＴＯＲＯＬＡ牌行動電話貳支如全部或一部不能沒收
時，追徵其價額或以其財產抵償之；未扣案之丙○○販賣第一級
毒品所得新臺幣貳仟元沒收，如全部或一部不能沒收時，以其財
產抵償之；未扣案之丙○○、戊○○共同販賣第二級毒品所得新
臺幣壹萬玖仟肆佰元，應與戊○○連帶沒收之，如全部或一部不
能沒收時，應以其與戊○○之財產連帶抵償之；未扣案之丙○○
販賣第二級毒品所得新臺幣壹萬捌仟伍佰元均沒收，如全部或一
部不能沒收時，以其財產抵償之；未扣案之丙○○販賣第二級毒
品所得價值參仟伍佰元之電腦零件壹組沒收，如全部或一部不能
沒收時，追徵其價額或以其財產抵償之。
戊○○犯如附表編號二至四、六至九所示之罪，各處如附表編號
二至四、六至九所示之刑。應執行有期徒刑伍年陸月。扣案之Ｎ
ＯＫＩＡ牌行動電話壹支、電子磅秤貳台及夾鏈袋肆包均沒收；
未扣案之戊○○、丙○○共同販賣第二級毒品所得新臺幣壹萬玖
仟肆佰元，應與丙○○連帶沒收之，如全部或一部不能沒收時，
應以其與丙○○之財產連帶抵償之。
    犯罪事實
一、丙○○明知海洛因屬毒品危害防制條例第二條第二項第一款
    所列之第一級毒品，不得非法持有、販賣，竟基於販賣第一
    級毒品海洛因以營利之犯意，以如附表編號一所示門號行動
    電話為聯絡工具，於如附表編號一所示之時間、地點，以如
    附表編號一所示之價格，販賣第一級毒品海洛因予庚○○牟
    利。
二、戊○○前因詐欺案件，經本院以九十五年度朴簡字第一五七
    號判決判處有期徒刑四月，如易科罰金，以銀元三百元即新
    臺幣九百元折算一日確定，於民國九十六年一月四日易科罰
    金執行完畢。詎仍不知悔改，其與丙○○均明知甲基安非他
    命係屬毒品危害防制條例第二條第二項第二款所列之第二級
    毒品，不得非法持有、販賣，竟共同基於販賣第二級毒品甲
    基安非他命以營利之犯意聯絡，由丙○○提供第二級毒品甲
    基安非他命，交由戊○○以如附表編號二至四、六至九所示
    門號行動電話為聯絡工具，於如附表編號二至四、六至九所
    示之時間、地點，以如附表編號二至四、六至九所示之價格
    ，販賣第二級毒品甲基安非他命予如附表編號二至四、六至
    九所示之人牟利。丙○○另基於販賣第二級毒品甲基安非他
    命以營利之犯意，於如附表編號五、十至十九所示之時間、
    地點，自行以如附表編號五、十至十九所示之價格，販賣第
    二級毒品甲基安非他命予如附表編號五、十至十九所示之人
    牟利。嗣經警依法對丙○○、戊○○持用之行動電話實施通
    訊監察後，於九十八年一月十日上午十時五十五分許，在嘉
    義市西區竹村里竹仔腳二○之七八號前，拘提丙○○到案，
    並在其身上扣得其所有販賣剩餘之第二級毒品甲基安非他命
    十包（驗餘淨重合計三十五‧○四公克）、供販賣第二級毒
    品甲基安非他命所用之ＳＡＭＳＵＮＧ牌行動電話二支（分
    別使用門號0000000000、0000000000
    ＳＩＭ卡）、電子磅秤一台及供販賣第二級毒品甲基安非他
    命預備之夾鏈袋二包，復於九十八年一月十日上午十一時二
    十分許，在嘉義市西區竹村里竹仔腳二○之七八號六樓一拘
    提戊○○到案，並於該處扣得戊○○所有供販賣第二級毒品
    甲基安非他命所用之ＮＯＫＩＡ牌行動電話一支（使用門號
    0000000000ＳＩＭ卡）及丙○○所有供販賣第二
    級毒品甲基安非他命所用之電子磅秤一台、供販賣第二級毒
    品甲基安非他命預備之夾鏈袋二包，始知上情。
三、案經嘉義縣警察局移送臺灣嘉義地方法院檢察署檢察官偵查
    起訴。
    理    由
一、按被告以外之人於審判外之陳述，經當事人於審判程序同意
    作為證據，法院審酌該言詞陳述或書面陳述作成時之情況，
    認為適當者，亦得為證據。當事人、代理人或辯護人於法院
    調查證據時，知有第一百五十九條第一項不得為證據之情形
    ，而未於言詞辯論終結前聲明異議，視為有前項之同意，刑
    事訴訟法第一百五十九條之五定有明文。查本件認定事實所
    引用之供述證據，經本院於審理時提示被告丙○○、戊○○
    及其辯護人均表示無意見，迄於言詞辯論終結前亦未聲明異
    議，可認為同意作為證據，本院審酌該供述證據之取得過程
    並無瑕疵，與本案待證事實間復具有相當之關聯性，以之為
    本案證據尚無不當，自得採為證據，先予明。
二、上開事實，業據被告丙○○、戊○○於本院坦承不諱，核與
    如附表所示證人於警詢、偵查證述情節相符，並有如附表證
    據欄所示之本院九十七年度聲監字第四九五號通訊監察書（
    監聽電話：門號0000000000行動電話，監察期間
    ：自九十七年十二月五日上午十時起至九十七年十二月三十
    一日上午十時止）、本院九十七年度聲監字第四四八號通訊
    監察書（監聽電話：門號0000000000行動電話，
    監察期間：自九十七年十月三十一日上午十時起至九十七年
    十一月二十八日上午十時止）、本院九十七年度聲監字第四
    一二號通訊監察書（監聽電話：門號0000000000
    行動電話，監察期間：自九十七年十月三日上午十時起至九
    十七年十月三十一日上午十時止）、本院九十七年度聲監續
    字第三二六號通訊監察書（監聽電話：門號0000000
    000行動電話，監察期間：自九十七年十月三十一日上午
    十時起至九十七年十一月二十八日上午十時止）、本院九十
    七年度聲監字第四七一號通訊監察書（監聽電話：門號00
    00000000行動電話，監察期間：自九十七年十一月
    十九日上午十時起至九十七年十二月十八日上午十時止）及
    如附表所示之書證附卷可稽，復有晶體十包、ＳＡＭＳＵＮ
    Ｇ牌行動電話二支、ＮＯＫＩＡ牌行動電話一支、電子磅秤
    二台及夾鏈袋四包扣案可資佐證。又上開晶體十包，經送內
    政部警政署刑事警察局鑑定結果，認均含第二級毒品甲基安
    非他命成分，有該局九十八年三月四日刑鑑字第○九八○○
    一○一二九號鑑定書在卷可按（見本院卷(一)第五三頁），堪
    認被告二人上開自白與事實相符，應屬可信。再依被告丙○○於本院供承：其販入海洛因之價格約四公克新臺幣（下同
    ）一萬五千元，再以約○‧二公克二千元之價格賣給證人庚○○，販入安非他命之價格約四十公克八萬五千元，再以每
    公克四、五千元之價格出售等語（見本院卷(二)第三五、三六
    頁），及被告戊○○於本院供承：其販賣安非他命之價差與
    被告丙○○所述相同等語（見本院卷(二)第一一二、一一三頁
    ），足證被告二人係從販入與賣出之量價差異汲取利潤，被
    告丙○○販賣海洛因及被告丙○○、戊○○販賣甲基安非他
    命主觀上具營利之意圖，至為灼然。本案事證明確，被告二
    人犯行均堪以認定，應依法論科。
三、再查海洛因及甲基安非他命分屬毒品危害防制條例第二條第
    二項第一款、第二款所列之第一級毒品及第二級毒品，核被
    告丙○○就附表編號一所為，係犯毒品危害防制條例第四條
    第一項之販賣第一級毒品罪；被告丙○○、戊○○就附表編
    號二至四、六至九所為，均係犯毒品危害防制條例第四條第
    二項之販賣第二級毒品罪；被告丙○○就附表編號五、十至
    十九所為，均係犯毒品危害防制條例第四條第二項之販賣第
    二級毒品罪。被告丙○○、戊○○就附表編號二至四、六至
    九所示販賣第二級毒品犯行，有犯意之聯絡及行為之分擔，
    均為共同正犯。被告丙○○因販賣第一級毒品海洛因而持有
    海洛因之低度行為，為其販賣之高度行為所吸收，被告丙○○、戊○○因販賣第二級毒品甲基安非他命而持有甲基安非
    他命之低度行為，各為其販賣之高度行為所吸收，均不另論
    罪。又被告丙○○所犯如附表編號一至十九所示各罪，被告
    戊○○所犯如附表編號二至四、六至九所示各罪，犯意各別
    ，行為獨立，難謂係基於同一販賣毒品犯意之反覆、延續實
    行，依社會通念，殊難認以評價為一罪為適當，自不得認僅
    成立集合犯之包括一罪，而應予分論併罰，公訴意旨及被告
    丙○○之辯護人辯護意旨認被告多次販賣毒品之犯行，應論
    以集合犯，尚有誤會，附此敘明。查被告戊○○有犯罪事實
    欄所載之犯罪科刑及執行完畢紀錄，有臺灣高等法院被告前
    案紀錄表附卷足參，其受徒刑之執行完畢後，五年以內故意
    再犯本案有期徒刑以上如附表編號二至四、六至九所示之罪
    ，均為累犯，應各依刑法第四十七條第一項規定加重其刑（
    其中法定刑為無期徒刑部分，依法不得加重）。又查被告丙○○販賣第一級毒品、被告戊○○販賣第二級毒品，戕害他
    人身體健康，固屬非是，然其惡性與犯罪情節較諸大量走私
    進口或長期販賣毒品之「大盤」、「中盤」毒販顯有重大差
    異，對社會治安及國民健康所造成之危害亦較輕微，足認其
    犯罪情狀顯可憫恕，在客觀上足以引起一般人同情，認科以
    最低度刑仍嫌過重，爰就被告丙○○所犯如附表編號一、被
    告戊○○所犯如附表編號二至四、六至九所示之罪，各依刑
    法第五十九條規定，酌量減輕其刑，並就被告戊○○部分先
    加後減之（其中法定刑為無期徒刑部分，依法不得加重）。
    爰審酌被告丙○○、戊○○均係國中畢業之智識程度，販賣
    毒品對國人身心及社會治安之危害，販賣之次數、所得，二
    人之分工情形及被告丙○○犯後於警詢、偵查雖均否認犯行
    ，惟至本院已坦承全部犯行，態度尚可，被告戊○○犯後於
    警詢、偵查及本院均坦承全部犯行等一切情狀，就被告丙○○、戊○○分別量處如附表編號一至十九及附表編號二至四
    、六至九所示之刑，並分別定其應執行之刑，以資懲儆。
四、扣案之第二級毒品甲基安非他命十包（驗餘淨重合計三十五
    ‧○四公克），係屬毒品危害防制條例第二條第二項第二款
    所列之第二級毒品，不論屬犯人所有與否，均應依毒品危害
    防制條例第十八條第一項前段之規定，於最後一次之販賣第
    二級毒品罪宣告沒收銷燬之（送驗用罄之部分，因已滅失，
    爰不宣告沒收）；未扣案之ＭＯＴＯＲＯＬＡ牌行動電話一
    支（不含所使用門號0000000000ＳＩＭ卡），係
    被告丙○○所有供犯本案販賣第一級毒品罪所用之物；扣案
    之包裹盛裝上開甲基安非他命之外包裝袋十個、ＳＡＭＳＵ
    ＮＧ牌行動電話二支（不含所使用門號000000000
    0、0000000000ＳＩＭ卡）、電子磅秤二台及未
    扣案之ＭＯＴＯＲＯＬＡ牌行動電話二支（不含所使用門號
    0000000000、0000000000ＳＩＭ卡）
    ，均係被告丙○○所有供犯本案販賣第二級毒品罪所用之物
    ；扣案之ＮＯＫＩＡ牌行動電話一支（不含所使用門號00
    00000000ＳＩＭ卡），係被告戊○○所有供犯本案
    販賣第二級毒品罪所用之物；扣案之夾鏈袋四包，均係被告
    丙○○所有供犯本案販賣第二級毒品罪預備之物，業據被告
    丙○○、戊○○於本院供承在卷（見本院卷(二)第一一、一二
    、一一○頁），且上開未扣案之ＭＯＴＯＲＯＬＡ牌行動電
    話二支（不含所使用門號0000000000、0000
    000000ＳＩＭ卡）並無積極證據證明業已滅失，併分
    別依毒品危害防制條例第十九條第一項及刑法第三十八條第
    一項第二款之規定宣告沒收，未扣案之ＭＯＴＯＲＯＬＡ牌
    行動電話二支（不含所使用門號0000000000、0
    000000000ＳＩＭ卡）如全部或一部不能沒收時，
    追徵其價額或以其財產抵償之。又被告丙○○、戊○○共同
    販毒如附表編號二至四、六至九所得，為因犯販賣第二級毒
    品罪所得之財物，雖未扣案，仍應依毒品危害防制條例第十
    九條第一項規定諭知連帶沒收，如全部或一部不能沒收時，
    以其財產連帶抵償之；被告丙○○販毒如附表編號一、五、
    十一至十九所得，分為因犯販賣第一級、第二級毒品罪所得
    之財物，雖未扣案，仍應依毒品危害防制條例第十九條第一
    項規定諭知沒收，如全部或一部不能沒收時，以其財產抵償
    之；被告丙○○販毒如附表編號十所得之價值三千五百元之
    電腦零件一組，為因犯販賣第二級毒品罪所得之財物，雖未
    扣案，仍應依毒品危害防制條例第十九條第一項規定諭知沒
    收，如全部或一部不能沒收時，追徵其價額或以其財產抵償
    之。另扣案之第一級毒品海洛因五包（其中一包淨重一‧八
    七公克，另四包淨重合計四‧七七公克）、含甲基安非他命
    及麻黃鹼成分之結晶一包（淨重○‧二○公克）、ＥＬＩＹ
    Ａ牌行動電話一支（使用門號0000000000、00
    00000000ＳＩＭ卡）、斜削吸管五支、玻璃球吸食
    器四個及注射針筒五支，被告丙○○固供承為其所有；扣案
    之現金一萬八千一百元及ＮＯＫＩＡ牌行動電話一支（使用
    門號0000000000ＳＩＭ卡），被告戊○○固供承
    為其所有，惟均否認與其所犯本案販賣毒品罪有關，亦無證
    據證明與本案販賣毒品之犯行有何直接關連，而沒收既屬從
    刑之一種，依主從不可分原則，自應附隨於主刑而同時宣告
    之，上開第一級毒品海洛因五包、含甲基安非他命及麻黃鹼
    成分之結晶一包及其餘物品既與本案無關，自不予宣告沒收
    銷燬及沒收。至未扣案之門號0000000000ＳＩＭ
    卡、扣案之門號0000000000、00000000
    00ＳＩＭ卡，固分係被告丙○○供犯本案販賣第一級、第
    二級毒品罪所用之物；扣案之門號0000000000Ｓ
    ＩＭ卡固係被告戊○○供犯本案販賣第二級毒品罪所用之物
    ，惟均非以其二人名義申請，有行動電話申請人資料在卷可
    稽（見本院卷(一)第一一三、九一、九○頁），復無證據證明
    為被告二人所有，爰不為沒收之宣告。至門號000000
    0000已於九十七年十二月二十七日變更為門號0000
    000000，有行動電話申請人資料在卷可稽（見本院卷
    (一)第一一三頁），雖被告丙○○供承其持有之ＳＩＭ卡並未
    更易，但原表彰之門號0000000000既已不存在，
    爰不予宣告沒收，附此敘明。
五、公訴意旨另以：被告戊○○與被告丙○○共同基於販賣第二
    級毒品甲基安非他命之犯意聯絡，於如附表編號五、十至十
    九所示之時間、地點，販賣第二級毒品甲基安非他命予如附
    表編號五、十至十九所示之人牟利，因認被告戊○○此部犯
    行亦涉有毒品危害防制條例第四條第二項之販賣第二級毒品
    罪嫌。惟查，被告戊○○堅決否認有此部分販賣第二級毒品
    甲基安非他命犯行，且證人甲○○於警詢證稱：於如附表編
    號五所示時間係打電話向被告丙○○購買安非他命等情（見
    第0000000000號警卷第四五頁）、證人丁○○於
    警詢、偵查證稱：如附表編號十至十三所示各次係打電話向
    被告丙○○購買安非他命，並由被告丙○○獨自送貨等情（
    見第0000000000號警卷第二○頁、第四四三號偵
    查卷第六七頁）、證人庚○○於警詢、偵查證稱：如附表編
    號十四、十五所示各次係打電話向被告丙○○購買安非他命
    ，並由被告丙○○獨自送貨等情（見第000000000
    0號警卷第三四頁、第四四三號偵查卷第九一頁）、證人己○○於警詢、偵查證稱：如附表編號十六、十七所示各次係
    打電話向被告丙○○購買安非他命，並由被告丙○○獨自送
    貨等情（見第0000000000號警卷第九、一○頁、
    第一六二一號偵查卷第一四、一五頁）、證人乙○○於警詢
    、偵查證稱：如附表編號十八、十九所示各次係打電話向被
    告丙○○購買安非他命，並由被告丙○○獨自送貨等情（見
    第0000000000號警卷第一四、一五頁、第一六二
    一號偵查卷第二八、二九頁），核與如附表編號五、十至十
    九證據欄所示通訊監察譯文相符。此外，復查無其他積極證
    據足資證明被告戊○○有此部分共同販賣犯行，是被告戊○○此部分之犯罪尚不能證明。惟公訴人認此部分與上揭有罪
    犯行有集合犯之實質上一罪關係，爰不另為無罪之諭知。
六、末按毒品危害防制條例部分條文雖於九十八年五月五日經立
    法院三讀通過、同年五月二十日經總統公布，然因該修正條
    文未另定施行日期，自應適用該條例未修正之第三十六條「
    自公布後六個月施行」之規定定其施行日期，是上開修正法
    條應自修正公布後六個月即九十八年十一月二十日生效施行
    。因此，新修正之毒品危害防制條例條文，於本件判決時既
    尚未生效施行，自無加以新舊法比較適用之問題，附此敘明
    。
據上論斷，應依刑事訴訟法第二百九十九條第一項前段，毒品危
害防制條例第四條第一項、第二項、第十八條第一項前段、第十
九條第一項，刑法第十一條、第二十八條、第四十七條第一項、
第五十九條、第五十一條第五款、第三十八條第一項第二款，判
決如主文。
本案經檢察官廖俊豪到庭執行職務。
中    華    民    國    98    年    8     月    19    日
                  刑事第三庭    審判長法  官  陳仁智
                                      法  官  陳蒨儀
                                      法  官  鄭雅文
以上正本證明與原本無異。
如不服本判決應於判決送達後十日內向本院提出上訴書狀，並應
敘述具體理由；其未敘述上訴理由者，應於上訴期間屆滿後二十
日內向本院補提理由書（均須按他造當事人之人數附繕本）「切
勿逕送上級法院」。
中    華    民    國    98    年    8     月    19    日
                                      書記官  蘇姵容
附錄論罪科刑法條：
毒品危害防制條例第四條（九十八年五月二十日修正公布前）
製造、運輸、販賣第一級毒品者，處死刑或無期徒刑；處無期徒
刑者，得併科新臺幣一千萬元以下罰金。
製造、運輸、販賣第二級毒品者，處無期徒刑或七年以上有期徒
刑，得併科新臺幣七百萬元以下罰金。
製造、運輸、販賣第三級毒品者，處五年以上有期徒刑，得併科
新臺幣五百萬元以下罰金。
製造、運輸、販賣第四級毒品者，處三年以上十年以下有期徒刑
，得併科新臺幣三百萬元以下罰金。
製造、運輸、販賣專供製造或施用毒品之器具者，處一年以上七
年以下有期徒刑，得併科新臺幣一百萬元以下罰金。
前五項之未遂犯罰之。
附表：
┌──┬────┬────┬────┬──────┬──────┬──────┬────────────┬────────────┐
│編號│販賣毒品│販賣對象│使用電話│時        間│地        點│交易金額    │證                    據│罪                    刑│
│    │        │        │門號    │            │            │（新臺幣）  │                        │                        │
├──┼────┼────┼────┼──────┼──────┼──────┼────────────┼────────────┤
│一  │海洛因  │庚○○  │○九八六│九十七年十二│嘉義市○○路│二千元      │１被告丙○○於本院之自白│丙○○販賣第一級毒品，處│
│    │        │        │○七○二│月十五日下午│冠王保齡球館│            │  （見本院卷(二)第五、三五│有期徒刑拾伍年肆月，未扣│
│    │        │        │○五    │三時三十分許│前          │            │  至三七、四○、一一一頁│案之ＭＯＴＯＲＯＬＡ牌行│
│    │        │        │        │（起訴書誤載│            │            │  ）                    │動電話壹支沒收，如全部或│
│    │        │        │        │為同日下午三│            │            │２證人庚○○於警詢（見第│一部不能沒收時，追徵其價│
│    │        │        │        │時許）      │            │            │  0000000000號│額或以其財產抵償之，未扣│
│    │        │        │        │            │            │            │  警卷第三一至三五頁）、│案之販賣第一級毒品所得新│
│    │        │        │        │            │            │            │  偵查（見第四四三號偵查│臺幣貳仟元沒收，如全部或│
│    │        │        │        │            │            │            │  卷第九○、九一頁）之證│一部不能沒收時，以其財產│
│    │        │        │        │            │            │            │  言                    │抵償之。                │
│    │        │        │        │            │            │            │３證人庚○○指認犯罪嫌疑│                        │
│    │        │        │        │            │            │            │  人紀錄表（見第○九八○│                        │
│    │        │        │        │            │            │            │  ○七五七六三號警卷第三│                        │
│    │        │        │        │            │            │            │  七頁）                │                        │
│    │        │        │        │            │            │            │４本院九十七年度聲監字第│                        │
│    │        │        │        │            │            │            │  四九五號通訊監察書（見│                        │
│    │        │        │        │            │            │            │  第0000000000│                        │
│    │        │        │        │            │            │            │  號警卷第七○、七一頁）│                        │
│    │        │        │        │            │            │            │５門號000000000│                        │
│    │        │        │        │            │            │            │  五、000000000│                        │
│    │        │        │        │            │            │            │  二行動電話申請人資料（│                        │
│    │        │        │        │            │            │            │  見本院卷(一)第一一三、九│                        │
│    │        │        │        │            │            │            │  二頁）                │                        │
│    │        │        │        │            │            │            │６被告丙○○以所持用門號│                        │
│    │        │        │        │            │            │            │  0000000000行│                        │
│    │        │        │        │            │            │            │  動電話與證人庚○○所有│                        │
│    │        │        │        │            │            │            │  門號000000000│                        │
│    │        │        │        │            │            │            │  二行動電話聯絡購買第一│                        │
│    │        │        │        │            │            │            │  級毒品海洛因事宜之通訊│                        │
│    │        │        │        │            │            │            │  監察譯文（見第○九八○│                        │
│    │        │        │        │            │            │            │  ○七五七六三號警卷第三│                        │
│    │        │        │        │            │            │            │  八頁）                │                        │
├──┼────┼────┼────┼──────┼──────┼──────┼────────────┼────────────┤
│二  │甲基安非│甲○○  │○九二二│九十七年十一│嘉義市○○路│三千五百元  │１被告丙○○、戊○○於本│丙○○、戊○○共同販賣第│
│    │他命    │        │○五○七│月十日晚上九│六○八號六樓│            │  院之自白（見本院卷(二)第│二級毒品，戊○○累犯，處│
│    │        │        │        │時許        │            │            │  五、三五至三七、四○、│有期徒刑參年捌月，丙○○│
│    │        │        │        │            │            │            │  一一一、一一三頁）    │處有期徒刑柒年肆月，扣案│
│    │        │        │        │            │            │            │２證人甲○○於警詢（見第│之ＮＯＫＩＡ牌行動電話壹│
│    │        │        │        │            │            │            │  0000000000號│支、電子磅秤貳台及夾鏈袋│
│    │        │        │        │            │            │            │  警卷第四○至四八頁）、│肆包均沒收，未扣案之販賣│
│    │        │        │        │            │            │            │  偵查（見第四四三號偵查│第二級毒品所得新臺幣參仟│
│    │        │        │        │            │            │            │  卷第九四至九六頁）之證│伍佰元由丙○○、戊○○連│
│    │        │        │        │            │            │            │  言                    │帶沒收，如全部或一部不能│
│    │        │        │        │            │            │            │３證人甲○○指認犯罪嫌疑│沒收時，以其財產連帶抵償│
│    │        │        │        │            │            │            │  人丙○○紀錄表（見第○│之。                    │
├──┼────┼────┼────┼──────┼──────┼──────┤  000000000號警├────────────┤
│三  │甲基安非│甲○○  │○九二二│九十七年十一│嘉義市○○路│三千五百元  │  卷第四九頁）、證人宋孝│丙○○、戊○○共同販賣第│
│    │他命    │        │○五○七│月十二日下午│六○八號六樓│            │  華指認犯罪嫌疑人戊○○│二級毒品，戊○○累犯，處│
│    │        │        │四三    │六時十分許（│四          │            │  紀錄表（見第○九八○○│有期徒刑參年捌月，丙○○│
│    │        │        │        │起訴書誤載為│            │            │  七五七六四號警卷第四一│處有期徒刑柒年肆月，扣案│
│    │        │        │        │同日下午四時│            │            │  頁）                  │之ＮＯＫＩＡ牌行動電話壹│
│    │        │        │        │許）        │            │            │４本院九十七年度聲監字第│支、電子磅秤貳台及夾鏈袋│
│    │        │        │        │            │            │            │  四四八號通訊監察書（見│肆包均沒收，未扣案之販賣│
│    │        │        │        │            │            │            │  第0000000000│第二級毒品所得新臺幣參仟│
│    │        │        │        │            │            │            │  號警卷第六五、六六頁）│伍佰元由丙○○、戊○○連│
│    │        │        │        │            │            │            │５門號000000000│帶沒收，如全部或一部不能│
│    │        │        │        │            │            │            │  三、000000000│沒收時，以其財產連帶抵償│
│    │        │        │        │            │            │            │  四行動電話申請人資料（│之。                    │
├──┼────┼────┼────┼──────┼──────┼──────┤  見本院卷(一)第九○、九二├────────────┤
│四  │甲基安非│甲○○  │○九二二│九十七年十一│嘉義市金財神│三千五百元  │  頁）                  │丙○○、戊○○共同販賣第│
│    │他命    │        │○五○七│月二十三日晚│大樓旁巷口  │            │６被告戊○○以所持用門號│二級毒品，戊○○累犯，處│
│    │        │        │四三    │上八時許（起│            │            │  0000000000行│有期徒刑參年捌月，丙○○│
│    │        │        │        │訴書誤載為同│            │            │  動電話與證人甲○○所持│處有期徒刑柒年肆月，扣案│
│    │        │        │        │日晚上七時許│            │            │  用門號00000000│之ＮＯＫＩＡ牌行動電話壹│
│    │        │        │        │）          │            │            │  七四行動電話聯絡購買第│支、電子磅秤貳台及夾鏈袋│
│    │        │        │        │            │            │            │  二級毒品甲基安非他命事│肆包均沒收，未扣案之販賣│
│    │        │        │        │            │            │            │  宜之通訊監察譯文（見第│第二級毒品所得新臺幣參仟│
│    │        │        │        │            │            │            │  0000000000號│伍佰元由丙○○、戊○○連│
│    │        │        │        │            │            │            │  警卷第四四至四六、四九│帶沒收，如全部或一部不能│
│    │        │        │        │            │            │            │  頁）                  │沒收時，以其財產連帶抵償│
│    │        │        │        │            │            │            │                        │之。                    │
├──┼────┼────┼────┼──────┼──────┼──────┼────────────┼────────────┤
│五  │甲基安非│甲○○  │○九八六│九十七年十二│嘉義市○○路│五百元      │１被告丙○○於本院之自白│丙○○販賣第二級毒品，處│
│    │他命    │        │○七○二│月十九日凌晨│六○八號六樓│            │  （見本院卷(二)第五、三七│有期徒刑柒年肆月，扣案之│
│    │        │        │○五    │四時許（起訴│四          │            │  、一一一頁）          │電子磅秤貳台及夾鏈袋肆包│
│    │        │        │        │書誤載為同日│            │            │２證人甲○○於警詢（見第│均沒收，未扣案之ＭＯＴＯ│
│    │        │        │        │凌晨三時許）│            │            │  0000000000號│ＲＯＬＡ牌行動電話壹支沒│
│    │        │        │        │            │            │            │  警卷第四○至四八頁）、│收，如全部或一部不能沒收│
│    │        │        │        │            │            │            │  偵查（見第四四三號偵查│時，追徵其價額或以其財產│
│    │        │        │        │            │            │            │  卷第九四至九六頁）之證│抵償之，未扣案之販賣第二│
│    │        │        │        │            │            │            │  言                    │級毒品所得新臺幣伍佰元沒│
│    │        │        │        │            │            │            │３證人甲○○指認犯罪嫌疑│收，如全部或一部不能沒收│
│    │        │        │        │            │            │            │  人丙○○紀錄表（見第○│時，以其財產抵償之。    │
│    │        │        │        │            │            │            │  000000000號警│                        │
│    │        │        │        │            │            │            │  卷第四九頁）          │                        │
│    │        │        │        │            │            │            │４本院九十七年度聲監字第│                        │
│    │        │        │        │            │            │            │  四九五號通訊監察書（見│                        │
│    │        │        │        │            │            │            │  第0000000000│                        │
│    │        │        │        │            │            │            │  號警卷第七○、七一頁）│                        │
│    │        │        │        │            │            │            │５門號000000000│                        │
│    │        │        │        │            │            │            │  五、000000000│                        │
│    │        │        │        │            │            │            │  ○行動電話申請人資料（│                        │
│    │        │        │        │            │            │            │  見本院卷(一)第一一三、一│                        │
│    │        │        │        │            │            │            │  一○頁）              │                        │
│    │        │        │        │            │            │            │６被告丙○○以所持用門號│                        │
│    │        │        │        │            │            │            │  0000000000行│                        │
│    │        │        │        │            │            │            │  動電話與證人甲○○所持│                        │
│    │        │        │        │            │            │            │  用門號00000000│                        │
│    │        │        │        │            │            │            │  五○行動電話聯絡購買第│                        │
│    │        │        │        │            │            │            │  二級毒品甲基安非他命事│                        │
│    │        │        │        │            │            │            │  宜之通訊監察譯文（見第│                        │
│    │        │        │        │            │            │            │  0000000000號│                        │
│    │        │        │        │            │            │            │  警卷第五二頁）        │                        │
├──┼────┼────┼────┼──────┼──────┼──────┼────────────┼────────────┤
│六  │甲基安非│丁○○  │○九二二│九十七年十月│嘉義市湖子內│三千元      │１被告丙○○、戊○○於本│丙○○、戊○○共同販賣第│
│    │他命    │        │○五○七│十七日下午五│濟公廟旁    │            │  院之自白（見本院卷(二)第│二級毒品，戊○○累犯，處│
│    │        │        │四三    │時二十五分許│            │            │  五、三五、四○、四二至│有期徒刑參年捌月，丙○○│
│    │        │        │        │（起訴書誤載│            │            │  四五、一一三、一一四頁│處有期徒刑柒年肆月，扣案│
│    │        │        │        │為同日下午五│            │            │  ）                    │之ＮＯＫＩＡ牌行動電話壹│
│    │        │        │        │時許）      │            │            │２證人丁○○於警詢（見第│支、電子磅秤貳台及夾鏈袋│
│    │        │        │        │            │            │            │  0000000000號│肆包均沒收，未扣案之販賣│
│    │        │        │        │            │            │            │  警卷第一七至二二頁）、│第二級毒品所得新臺幣參仟│
│    │        │        │        │            │            │            │  偵查（見第四四三號偵查│元由丙○○、戊○○連帶沒│
│    │        │        │        │            │            │            │  卷第六六至六八頁）之證│收，如全部或一部不能沒收│
│    │        │        │        │            │            │            │  言                    │時，以其財產連帶抵償之。│
│    │        │        │        │            │            │            │３證人丁○○指認犯罪嫌疑│                        │
│    │        │        │        │            │            │            │  人丙○○紀錄表（見第○│                        │
│    │        │        │        │            │            │            │  000000000號警│                        │
├──┼────┼────┼────┼──────┼──────┼──────┤  卷第二四頁）、證人莊豐├────────────┤
│七  │甲基安非│丁○○  │○九二二│九十七年十月│嘉義市湖子內│一千九百元  │  政指認犯罪嫌疑人戊○○│丙○○、戊○○共同販賣第│
│    │他命    │        │○五○七│十九日下午五│濟公廟旁    │（起訴書誤載│  紀錄表（見第○九八○○│二級毒品，戊○○累犯，處│
│    │        │        │四三    │時三十五分許│            │為二千元）  │  七五七六四號警卷第二四│有期徒刑參年捌月，丙○○│
│    │        │        │        │（起訴書誤載│            │            │  頁）                  │處有期徒刑柒年肆月，扣案│
│    │        │        │        │為同日下午五│            │            │４本院九十七年度聲監字第│之ＮＯＫＩＡ牌行動電話壹│
│    │        │        │        │時許）      │            │            │  四一二號通訊監察書（見│支、電子磅秤貳台及夾鏈袋│
│    │        │        │        │            │            │            │  第四四三號偵查卷第三七│肆包均沒收，未扣案之販賣│
│    │        │        │        │            │            │            │  、三八頁）            │第二級毒品所得新臺幣壹仟│
│    │        │        │        │            │            │            │５門號000000000│玖佰元由丙○○、戊○○連│
│    │        │        │        │            │            │            │  三、000000000│帶沒收，如全部或一部不能│
│    │        │        │        │            │            │            │  ○行動電話申請人資料（│沒收時，以其財產連帶抵償│
│    │        │        │        │            │            │            │  見本院卷(一)第九○、九三│之。                    │
│    │        │        │        │            │            │            │  頁）                  │                        │
├──┼────┼────┼────┼──────┼──────┼──────┤６被告戊○○以所持用門號├────────────┤
│八  │甲基安非│丁○○  │○九二二│九十七年十月│嘉義市火車站│二千元      │  0000000000、│丙○○、戊○○共同販賣第│
│    │他命    │        │○五○七│二十日中午十│附近皇家遊藝│            │  行動電話與證人丁○○所│二級毒品，戊○○累犯，處│
│    │        │        │四三    │二時許      │場          │            │  有門號00000000│有期徒刑參年捌月，丙○○│
│    │        │        │        │            │            │            │  一○行動電話聯絡購買第│處有期徒刑柒年肆月，扣案│
│    │        │        │        │            │            │            │  二級毒品甲基安非他命事│之ＮＯＫＩＡ牌行動電話壹│
│    │        │        │        │            │            │            │  宜之通訊監察譯文（見第│支、電子磅秤貳台及夾鏈袋│
│    │        │        │        │            │            │            │  0000000000號│肆包均沒收，未扣案之販賣│
│    │        │        │        │            │            │            │  警卷第二五、二六頁）  │第二級毒品所得新臺幣貳仟│
│    │        │        │        │            │            │            │                        │元由丙○○、戊○○連帶沒│
│    │        │        │        │            │            │            │                        │收，如全部或一部不能沒收│
│    │        │        │        │            │            │            │                        │時，以其財產連帶抵償之。│
├──┼────┼────┼────┼──────┼──────┼──────┤                        ├────────────┤
│九  │甲基安非│丁○○  │○九二二│九十七年十月│嘉義市湖子內│二千元      │                        │丙○○、戊○○共同販賣第│
│    │他命    │        │○五○七│二十六日下午│濟公廟旁    │            │                        │二級毒品，戊○○累犯，處│
│    │        │        │四三    │二時五分許（│            │            │                        │有期徒刑參年捌月，丙○○│
│    │        │        │        │起訴書誤載為│            │            │                        │處有期徒刑柒年肆月，扣案│
│    │        │        │        │同日下午二時│            │            │                        │之ＮＯＫＩＡ牌行動電話壹│
│    │        │        │        │許）        │            │            │                        │支、電子磅秤貳台及夾鏈袋│
│    │        │        │        │            │            │            │                        │肆包均沒收，未扣案之販賣│
│    │        │        │        │            │            │            │                        │第二級毒品所得新臺幣貳仟│
│    │        │        │        │            │            │            │                        │元由丙○○、戊○○連帶沒│
│    │        │        │        │            │            │            │                        │收，如全部或一部不能沒收│
│    │        │        │        │            │            │            │                        │時，以其財產連帶抵償之。│
├──┼────┼────┼────┼──────┼──────┼──────┼────────────┼────────────┤
│十  │甲基安非│丁○○  │○九五四│九十七年十月│嘉義縣朴子市│價值三千五  │１被告丙○○於本院之自白│丙○○販賣第二級毒品，處│
│    │他命    │        │一二四○│二十八日晚上│朴子三路一六│百元之電腦  │  （見本院卷(二)第五、三七│有期徒刑柒年肆月，扣案之│
│    │        │        │九六    │九時四十分許│九巷六號四樓│零件        │  、四○、一一一頁）    │ＳＡＭＳＵＮＧ牌行動電話│
│    │        │        │        │（起訴書誤載│            │            │２證人丁○○於警詢（見第│壹支、電子磅秤貳台及夾鏈│
│    │        │        │        │為同日晚上九│            │            │  0000000000號│袋肆包均沒收，未扣案之販│
│    │        │        │        │時許）      │            │            │  警卷第一七至二二頁）、│賣第二級毒品所得之價值新│
│    │        │        │        │            │            │            │  偵查（見第四四三號偵查│臺幣參仟伍佰元之電腦零件│
│    │        │        │        │            │            │            │  卷第六六至六八頁）之證│壹組沒收，如全部或一部不│
│    │        │        │        │            │            │            │  言                    │能沒收時，追徵其價額或以│
│    │        │        │        │            │            │            │３證人丁○○指認犯罪嫌疑│其財產抵償之。          │
│    │        │        │        │            │            │            │  人丙○○紀錄表（見第○│                        │
├──┼────┼────┼────┼──────┼──────┼──────┤  000000000號警├────────────┤
│十一│甲基安非│丁○○  │○九五四│九十七年十月│嘉義縣朴子市│三千五百元  │  卷第二四頁）          │丙○○販賣第二級毒品，處│
│    │他命    │        │一二四○│三十一日晚上│朴子三路一六│            │４本院九十七年度聲監字第│有期徒刑柒年肆月，扣案之│
│    │        │        │九六    │九時許      │九巷六號四樓│            │  四一二號通訊監察書、九│ＳＡＭＳＵＮＧ牌行動電話│
│    │        │        │        │            │            │            │  十七年度聲監續字第三二│壹支、電子磅秤貳台及夾鏈│
│    │        │        │        │            │            │            │  六號通訊監察書（見第四│袋肆包均沒收，未扣案之販│
│    │        │        │        │            │            │            │  四三號偵查卷第三七至四│賣第二級毒品所得新臺幣參│
│    │        │        │        │            │            │            │  ○頁）                │仟伍佰元沒收，如全部或一│
│    │        │        │        │            │            │            │５門號000000000│部不能沒收時，以其財產抵│
│    │        │        │        │            │            │            │  六、000000000│償之。                  │
│    │        │        │        │            │            │            │  ○行動電話申請人資料（│                        │
│    │        │        │        │            │            │            │  見本院卷(一)第九一、九三│                        │
│    │        │        │        │            │            │            │  頁）                  │                        │
│    │        │        │        │            │            │            │６被告丙○○以所持用門號│                        │
│    │        │        │        │            │            │            │  0000000000行│                        │
│    │        │        │        │            │            │            │  動電話與證人丁○○所有│                        │
│    │        │        │        │            │            │            │  門號000000000│                        │
│    │        │        │        │            │            │            │  ○行動電話聯絡購買第二│                        │
│    │        │        │        │            │            │            │  級毒品甲基安非他命事宜│                        │
│    │        │        │        │            │            │            │  之通訊監察譯文（見第○│                        │
│    │        │        │        │            │            │            │  000000000號警│                        │
│    │        │        │        │            │            │            │  卷第二五、二六頁）    │                        │
├──┼────┼────┼────┼──────┼──────┼──────┼────────────┼────────────┤
│十二│甲基安非│丁○○  │○九八一│九十七年十一│嘉義縣朴子市│三千五百元  │１被告丙○○於本院之自白│丙○○販賣第二級毒品，處│
│    │他命    │        │四六二八│月六日晚上九│朴子三路一六│            │  （見本院卷(二)第五、三八│有期徒刑柒年肆月，扣案之│
│    │        │        │七七    │時許        │九巷六號四樓│            │  、三九、一一○、一一一│ＳＡＭＳＵＮＧ牌行動電話│
│    │        │        │        │            │            │            │  頁）                  │壹支、電子磅秤貳台及夾鏈│
│    │        │        │        │            │            │            │２證人丁○○於警詢（見第│袋肆包均沒收，未扣案之販│
│    │        │        │        │            │            │            │  0000000000號│賣第二級毒品所得新臺幣參│
│    │        │        │        │            │            │            │  警卷第一七至二二頁）、│仟伍佰元沒收，如全部或一│
│    │        │        │        │            │            │            │  偵查（見第四四三號偵查│部不能沒收時，以其財產抵│
│    │        │        │        │            │            │            │  卷第六六至六八頁）之證│償之。                  │
├──┼────┼────┼────┼──────┼──────┼──────┤  言                    ├────────────┤
│十三│甲基安非│丁○○  │○九八一│九十七年十二│嘉義縣朴子市│三千五百元  │３證人丁○○指認犯罪嫌疑│丙○○販賣第二級毒品，處│
│    │他命    │        │四六二八│月十七日晚上│朴子三路一六│            │  人丙○○紀錄表（見第○│有期徒刑柒年肆月，扣案之│
│    │        │        │七七    │九時許      │九巷六號四樓│            │  000000000號警│ＳＡＭＳＵＮＧ牌行動電話│
│    │        │        │        │            │            │            │  卷第二四頁）          │壹支、電子磅秤貳台及夾鏈│
│    │        │        │        │            │            │            │４門號000000000│袋肆包均沒收，未扣案之販│
│    │        │        │        │            │            │            │  七、000000000│賣第二級毒品所得新臺幣參│
│    │        │        │        │            │            │            │  ○行動電話申請人資料（│仟伍佰元沒收，如全部或一│
│    │        │        │        │            │            │            │  見本院卷(一)第九一、九三│部不能沒收時，以其財產抵│
│    │        │        │        │            │            │            │  頁）                  │償之。                  │
├──┼────┼────┼────┼──────┼──────┼──────┼────────────┼────────────┤
│十四│甲基安非│庚○○  │○九五四│九十七年十二│嘉義市萬善公│一千元      │１被告丙○○於本院之自白│丙○○販賣第二級毒品，處│
│    │他命    │        │一二四○│月十七日下午│宮後面公園內│            │  （見本院卷(二)第五、四○│有期徒刑柒年肆月，扣案之│
│    │        │        │九六    │六時許      │            │            │  、一一二頁）          │ＳＡＭＳＵＮＧ牌行動電話│
│    │        │        │        │            │            │            │２證人庚○○於警詢（見第│壹支、電子磅秤貳台及夾鏈│
│    │        │        │        │            │            │            │  0000000000號│袋肆包均沒收，未扣案之販│
│    │        │        │        │            │            │            │  警卷第三一至三五頁）、│賣第二級毒品所得新臺幣壹│
│    │        │        │        │            │            │            │  偵查（見第四四三號偵查│仟元沒收，如全部或一部不│
│    │        │        │        │            │            │            │  卷第九○、九一頁）之證│能沒收時，以其財產抵償之│
│    │        │        │        │            │            │            │  言                    │。                      │
├──┼────┼────┼────┼──────┼──────┼──────┤３證人庚○○指認犯罪嫌疑├────────────┤
│十五│甲基安非│庚○○  │○九五四│九十七年十二│嘉義市○○路│二千元      │  人丙○○紀錄表（見第○│丙○○販賣第二級毒品，處│
│    │他命    │        │一二四○│月二十六日下│冠王保齡球館│            │  000000000號警│有期徒刑柒年肆月，扣案之│
│    │        │        │九六    │午六時許    │前          │            │  卷第三七頁）          │第二級毒品甲基安非他命拾│
│    │        │        │        │            │            │            │４本院九十七年度聲監字第│包（驗餘淨重合計參拾伍點│
│    │        │        │        │            │            │            │  四九五號通訊監察書（見│零肆公克）均沒收銷燬之，│
│    │        │        │        │            │            │            │  第0000000000│扣案之上開甲基安非他命之│
│    │        │        │        │            │            │            │  號警卷第七○、七一頁）│外包裝袋拾個、ＳＡＭＳＵ│
│    │        │        │        │            │            │            │５門號000000000│ＮＧ牌行動電話壹支、電子│
│    │        │        │        │            │            │            │  六、000000000│磅秤貳台及夾鏈袋肆包均沒│
│    │        │        │        │            │            │            │  二行動電話申請人資料（│收，未扣案之販賣第二級毒│
│    │        │        │        │            │            │            │  見本院卷(一)第九一、九二│品所得新臺幣貳仟元沒收，│
│    │        │        │        │            │            │            │  頁）                  │如全部或一部不能沒收時，│
│    │        │        │        │            │            │            │６被告丙○○以所持用門號│以其財產抵償之。        │
│    │        │        │        │            │            │            │  0000000000行│                        │
│    │        │        │        │            │            │            │  動電話與證人庚○○所有│                        │
│    │        │        │        │            │            │            │  門號000000000│                        │
│    │        │        │        │            │            │            │  二行動電話聯絡購買第二│                        │
│    │        │        │        │            │            │            │  級毒品甲基安非他命事宜│                        │
│    │        │        │        │            │            │            │  之通訊監察譯文（見第○│                        │
│    │        │        │        │            │            │            │  000000000號警│                        │
│    │        │        │        │            │            │            │  卷第三九頁、本院卷(一)第│                        │
│    │        │        │        │            │            │            │  一八三頁）            │                        │
├──┼────┼────┼────┼──────┼──────┼──────┼────────────┼────────────┤
│十六│甲基安非│己○○  │○九二六│九十七年十一│嘉義市○○路│一千元      │１被告丙○○於本院之自白│丙○○販賣第二級毒品，處│
│    │他命    │        │九一三九│月二十日下午│與四維路路口│            │  （見本院卷(二)第五、三九│有期徒刑柒年肆月，扣案之│
│    │        │        │二○    │四時許      │            │            │  、四一、一一二頁）    │電子磅秤貳台及夾鏈袋肆包│
│    │        │        │        │            │            │            │２證人己○○於警詢（見第│均沒收，未扣案之ＭＯＴＯ│
│    │        │        │        │            │            │            │  0000000000號│ＲＯＬＡ牌行動電話壹支沒│
│    │        │        │        │            │            │            │  警卷第八至一二頁）、偵│收，如全部或一部不能沒收│
│    │        │        │        │            │            │            │  查（見第一六二一號偵查│時，追徵其價額或以其財產│
│    │        │        │        │            │            │            │  卷第一四、一五頁）之證│抵償之，未扣案之販賣第二│
│    │        │        │        │            │            │            │  言                    │級毒品所得新臺幣壹仟元沒│
│    │        │        │        │            │            │            │３證人己○○指認犯罪嫌疑│收，如全部或一部不能沒收│
│    │        │        │        │            │            │            │  人丙○○紀錄表（見第○│時，以其財產抵償之。    │
├──┼────┼────┼────┼──────┼──────┼──────┤  000000000號警├────────────┤
│十七│甲基安非│己○○  │○九二六│九十七年十二│嘉義市○○路│二千元      │  卷第一七頁）          │丙○○販賣第二級毒品，處│
│    │他命    │        │九一三九│月六日下午五│與四維路路口│            │４本院九十七年度聲監字第│有期徒刑柒年肆月，扣案之│
│    │        │        │二○    │時許        │            │            │  四七一號通訊監察書（見│電子磅秤貳台及夾鏈袋肆包│
│    │        │        │        │            │            │            │  第0000000000│均沒收，未扣案之ＭＯＴＯ│
│    │        │        │        │            │            │            │  號警卷第二六、二七頁）│ＲＯＬＡ牌行動電話壹支沒│
│    │        │        │        │            │            │            │５門號000000000│收，如全部或一部不能沒收│
│    │        │        │        │            │            │            │  ○、000000000│時，追徵其價額或以其財產│
│    │        │        │        │            │            │            │  二行動電話申請人資料（│抵償之，未扣案之販賣第二│
│    │        │        │        │            │            │            │  見本院卷(一)第一一一、九│級毒品所得新臺幣貳仟元沒│
│    │        │        │        │            │            │            │  二頁）                │收，如全部或一部不能沒收│
│    │        │        │        │            │            │            │６被告丙○○以其所有門號│時，以其財產抵償之。    │
│    │        │        │        │            │            │            │  0000000000行│                        │
│    │        │        │        │            │            │            │  動電話與證人己○○所有│                        │
│    │        │        │        │            │            │            │  門號000000000│                        │
│    │        │        │        │            │            │            │  二行動電話聯絡購買第二│                        │
│    │        │        │        │            │            │            │  級毒品甲基安非他命事宜│                        │
│    │        │        │        │            │            │            │  之通訊監察譯文（見第○│                        │
│    │        │        │        │            │            │            │  000000000號警│                        │
│    │        │        │        │            │            │            │  卷第二三頁）          │                        │
├──┼────┼────┼────┼──────┼──────┼──────┼────────────┼────────────┤
│十八│甲基安非│乙○○  │○九二六│九十七年十一│嘉義市○○街│五百元      │１被告丙○○於本院之自白│丙○○販賣第二級毒品，處│
│    │他命    │        │九一三九│月二十三日凌│莫內咖啡館外│            │  （見本院卷(二)第五、三九│有期徒刑柒年肆月，扣案之│
│    │        │        │二○    │晨四時許（起│            │            │  至四一、一一二頁）    │電子磅秤貳台及夾鏈袋肆包│
│    │        │        │        │訴書誤載為同│            │            │２證人乙○○於警詢（見第│均沒收，未扣案之ＭＯＴＯ│
│    │        │        │        │日下午四時許│            │            │  0000000000號│ＲＯＬＡ牌行動電話壹支沒│
│    │        │        │        │）          │            │            │  警卷第一三至一六頁）、│收，如全部或一部不能沒收│
│    │        │        │        │            │            │            │  偵查（見第一六二一號偵│時，追徵其價額或以其財產│
│    │        │        │        │            │            │            │  查卷第二八、二九頁）之│抵償之，未扣案之販賣第二│
│    │        │        │        │            │            │            │  證言                  │級毒品所得新臺幣伍佰元沒│
│    │        │        │        │            │            │            │３證人乙○○指認犯罪嫌疑│收，如全部或一部不能沒收│
│    │        │        │        │            │            │            │  人丙○○紀錄表（見第○│時，以其財產抵償之。    │
├──┼────┼────┼────┼──────┼──────┼──────┤  000000000號警├────────────┤
│十九│甲基安非│乙○○  │○九二六│九十七年十二│嘉義市○○街│一千元      │  卷第一八頁）          │丙○○販賣第二級毒品，處│
│    │他命    │        │九一三九│月十二日凌晨│莫內咖啡館外│            │４本院九十七年度聲監字第│有期徒刑柒年肆月，扣案之│
│    │        │        │二○    │四時許      │            │            │  四七一號通訊監察書（見│電子磅秤貳台及夾鏈袋肆包│
│    │        │        │        │            │            │            │  第0000000000│均沒收，未扣案之ＭＯＴＯ│
│    │        │        │        │            │            │            │  號警卷第二六、二七頁）│ＲＯＬＡ牌行動電話壹支沒│
│    │        │        │        │            │            │            │５門號000000000│收，如全部或一部不能沒收│
│    │        │        │        │            │            │            │  ○、000000000│時，追徵其價額或以其財產│
│    │        │        │        │            │            │            │  七行動電話申請人資料（│抵償之，未扣案之販賣第二│
│    │        │        │        │            │            │            │  見本院卷(一)第一一一、九│級毒品所得新臺幣壹仟元沒│
│    │        │        │        │            │            │            │  二頁）                │收，如全部或一部不能沒收│
│    │        │        │        │            │            │            │６被告丙○○以其所有門號│時，以其財產抵償之。    │
│    │        │        │        │            │            │            │  0000000000行│                        │
│    │        │        │        │            │            │            │  動電話與證人乙○○所持│                        │
│    │        │        │        │            │            │            │  用門號00000000│                        │
│    │        │        │        │            │            │            │  八七行動電話聯絡購買第│                        │
│    │        │        │        │            │            │            │  二級毒品甲基安非他命事│                        │
│    │        │        │        │            │            │            │  宜之通訊監察譯文（見第│                        │
│    │        │        │        │            │            │            │  0000000000號│                        │
│    │        │        │        │            │            │            │  警卷第二四頁）        │                        │
└──┴────┴────┴────┴──────┴──────┴──────┴────────────┴────────────┘


司法院資訊處製作；財團法人民間司法改革基金會備份。
